en: Disposable glove features: Long cuff; Powder-free; Powdered; Other
fi: Kertakäyttökäsineiden ominaisuudet: Pitkävartinen; Puuteriton; Jauhettu; Muu
da: Funktioner for engangshandsker: Lang manchet; Pulverfri; Pulveriseret; Andet
hu: Az eldobható kesztyű jellemzői: Hosszú mandzsetta; Pormentes; Púderes; Egyéb
pt-PT: Características das luvas descartáveis: Punho longo; Sem pó; Em pó; Outro
ru: Характеристики одноразовых перчаток: Длинная манжета; Без порошка; С порошком; Другой
sk-SK: Vlastnosti jednorazových rukavíc: Dlhá manžeta; Bez prášku; Práškový; Iné
zh-CN: 一次性手套特点: 长袖口; 无粉; 粉状; 其他
th: คุณลักษณะถุงมือแบบใช้แล้วทิ้ง: ข้อมือยาว; ปราศจากแป้ง; แบบผง; อื่นๆ
bg-BG: Характеристики на ръкавици за еднократна употреба: Дълъг маншет; Без пудра; С пудра; Други
fr: Caractéristiques du gant jetable: Manchette longue; Non poudré; En poudre; Autre
el: Χαρακτηριστικά γαντιών μιας χρήσης: Μακριά μανσέτα; Χωρίς πούδρα; Σε σκόνη; Άλλο
pl: Charakterystyka rękawic jednorazowych: Długi mankiet; Bezpudrowe; Sproszkowane; Inne
hr-HR: Značajke jednokratnih rukavica: Duga orukvica; Bez pudera; S puderom; Ostalo
es: Características de los guantes desechables: Puño largo; Libre de polvo; En polvo; Otros
vi: Tính năng găng tay dùng một lần: Còng dài; Không có bột; Dạng bột; Khác
zh-TW: 拋棄式手套特點: 長袖口; 無粉末; 粉狀; 其他
pt-BR: Características de luvas descartáveis: Punho longo; Sem pó; Em pó; Outro
nb: Engangshanskefunksjoner: Lang mansjett; Pulverfritt; Puddret; Annet
ja: 使い捨てグローブ機能: ロングカフ; パウダーフリー; 粉末; その他
de: Eigenschaften von Einweghandschuhen: Lange Manschette; Puderfrei; Pulvrig; Sonstiges
lt-LT: Vienkartinių pirštinių ypatybės: Ilgas rankogalis; Nepudruotos; Pudruotos; Kita
ro-RO: Caracteristici mănuși de unică folosință: Manșetă lungă; Fără pulbere; Pudră; Altele
sl-SI: Lastnosti rokavic za enkratno uporabo: Dolge; Brez pudra; S pudrom; Drugo
nl: Kenmerken wegwerphandschoen: Lange manchet; Poedervrij; Gepoederd; Andere
ko: 일회용 장갑 기능: 롱 커프; 파우더 프리; 분말; 기타
sv: Detaljer för engångshandskar: Lång manschett; Pulverfri; Pulveriserad; Övrigt
cs: Vlastnosti jednorázových rukavic: Dlouhá manžeta; Bez pudru; Práškové; Jiné
tr: Tek kullanımlık eldiven özellikleri: Uzun paçalı; Tozsuz; Toz haline getirilmiş; Diğer
it: Funzionalità dei guanti monouso: Polsino lungo; Senza polvere; In polvere; Altro